臺灣高等法院高雄分院刑事判決　　　　　　　　　九十一年度上易字第一五八號
　　上　訴　人
　　即　被　告　甲○○　男　民.
右上訴人因違反毒品危害防制條例案件，不服台灣高雄地方法院九十一年度訴字第一
五八二號中華民國九十一年七月二十三日第一審判決（起訴案號：台灣高雄地方法院
檢察署九十一年度毒偵字第一七七０號），提起上訴，本院判決如左：
七０號），本院判決如左：
    主  文
原判決關於施用第二級毒品部分撤銷。
甲○○連續施用第二級毒品，累犯，處有期徒刑捌月。
    事  實
一、甲○○前於民國八十六年間因違反麻醉藥品管理條例案件，經法院判處有期徒刑
    七月確定，已於八十七年六月十五日執行完畢。又於八十九年間因施用毒品案件
    ，經台灣高雄地方法院以八十八年度毒聲字第二０五三號裁定送觀察、勒戒後，
    認有繼續施用毒品之傾向，再經該院以八十八年度毒聲字第六七五七號裁定令入
    戒治處所施以強制戒治，強制戒治期滿後，已由台灣高雄地方法院檢察署檢察官
    於九十年十二月二十五日以九十年度戒毒偵字第一三五三號不起訴處分。
二、詎甲○○仍不知警惕，五年內復基於施用第二級毒品安非他命之概括犯意，自九
    十一年二月間某日起，至同年四月十八日上午九時二十分許前約二十四小時內之
    某時止，連續在高雄縣鳳山市○○○路二巷五一之二號住處等地，將第二級毒品
    安非他命置於玻璃球管內用火燒烤後吸食其所產生之煙霧方式，非法施用第二級
    毒品安非他命多次。嗣於九十一年四月十八日上午九時二十分許，經警執行搜索
    甲○○住處，並採尿送檢驗而查獲。
三、案經高雄縣警察局鳳山分局移送臺灣高雄地方法院檢察署檢察官聲請法院裁定先
    令入戒治處所施以強制戒治後偵查起訴。
    理  由
一、右揭事實，業據上訴人即被告甲○○（下稱被告）於原審坦承不諱，且被告為警
    查獲後採取之尿液二次送檢驗，均呈甲基安非他命陽性反應，此有高雄縣政府衛
    生局九十一年四月二十九日九一煙檢字第五六六號煙毒尿液檢驗成績書、高雄縣
    警察局鳳山分局九十一年查獲毒品嫌犯尿流程管制清冊及高雄醫學大學附設中和
    紀念醫院九十一年六月十七日報告編號九一０六─一五五號濫用藥物尿液檢驗報
    告各一份在卷可佐（見偵查卷第十一、十二頁、原審卷第四四頁）。是被告自白
    施用第二級毒品，堪認與事實相符。又被告前於八十九年間因施用毒品案件，經
    台灣高雄地方法院以八十八年度毒聲字第二０五三號裁定送觀察、勒戒後，認有
    繼續施用毒品之傾向，再經該院以八十八年度毒聲字第六七五七號裁定令入戒治
    處所施以強制戒治，嗣經強制戒治期滿，已由臺灣高雄地方法院檢察署檢察官於
    九十年十二月二十五日以九十年度戒毒偵字第一三五三號不起訴處分，被告於五
    年內再施用第二級毒品安非他命，亦經台灣高雄地方法院檢察署檢察官聲請法院
    裁定先令入戒治處所施以強制戒治等事實，有台灣高等法院被告全國前案紀錄表
    、台灣高雄地方法院檢察署九十年度戒毒偵字第一三五三號不起訴處分書及九十
    一年度毒偵字第一七七０號聲請書在卷足憑（見偵查卷第二八頁、原審卷第十二
    、十三頁）。從而，被告前因施用毒品案件，經觀察、勒戒及強制戒治期滿，由
    檢察官為不起訴處分後，五年內再施用第二級毒品安非他命，事證明確，堪以認
    定。
二、按安非他命係毒品危害防制條例第二條第二項所稱之第二級毒品，不得持有、施
    用。又犯毒品危害防制條例第十條之施用第一、二級毒品罪者，依同條例第二十
    條第一項、第二項後段、第二十三條第一項、第二項前段規定，檢察官應先將被
    告送勒戒處所觀察、勒戒，經觀察、勒戒後，有繼續施用毒品傾向者，由檢察官
    聲請法院裁定令入戒治處所施以強制戒治，於強制戒治期滿或交付保護管束期滿
    ，由檢察官為不起訴處分。依上開規定為不起訴處分後，五年內再犯第十條之施
    用毒品罪者，除應由檢察官聲請法院裁定先令入戒治處所再施以強制戒治外，刑
    責部分即仍應依一般刑事訴訟程序追訴處罰，此觀同條例第二十三條第二項規定
    可明。核被告所為，係犯毒品危害防制條例第十條第二項之施用第二級毒品罪。
    其先後多次施用第二級毒品安非他命行為，時間緊接，且反覆為之，所犯又係同
    一罪名之罪，顯係基於概括犯意為之，應依連續犯規定論以一罪，並加重其刑。
    至被告多次持有安非他命行為，亦係基於概括之犯意，本亦應以連續持有論，惟
    其持有後進而施用，其持有之低度行為應被施用之高度行為所吸收，不另論其持
    有毒品罪。再公訴人雖僅就被告於查獲前二十四小時內之某時施用第二級毒品一
    次之犯行起訴，餘者未於起訴書中敘及，但連續犯為裁判上一罪，檢察官就犯罪
    事實之一部起訴，依刑事訴訟法第二百六十七條規定，其效力及於全部，故法院
    就檢察官未敘及之其他施用犯行，自得併予審理，併此敘明。另被告曾於八十六
    年間因違反麻醉藥品管理條例案件，經法院判處有期徒刑七月確定，已於八十七
    年六月十五日執行完畢，有臺灣高等法院被告全國前案紀錄表及臺灣高雄地方法
    院檢察署刑案資料查註紀錄表在卷可稽，其受有期徒刑之執行完畢後，五年內再
    犯本件有期徒刑以上之罪，為累犯，應依法遞加重其刑。
三、原審以被告罪證明確，予以論罪科刑，固非無見，惟查原審判決認被告於九十一
    年四月十八日上午九時二十分許為警查獲時，仍有施用第二級毒品犯行，尚有未
    合。被告未具理由上訴，雖無理由，但原判決此部分既有上述可議之處，自應由
    本院撤銷改判。爰審酌被告曾於八十六年間因違反麻醉藥品管理條例案件，經法
    院判處有期徒刑七月確定，已於八十七年六月十五日執行完畢，又因施用毒品，
    經觀察、勒戒及強制戒治期滿，由檢察官為不起訴處分，均已如前述，五年內復
    施用毒品，足見其戒毒意志不堅，惟念其施用毒品乃自戕一己之身體健康，尚未
    害及他人，行為後亦坦承犯行，態度良好等一切情狀，仍如原審量處如主文所示
    之刑。至扣案之注射針筒四支、安非他命吸食器一個，係在被告住處外之屋角隙
    縫內查獲，且被告始終否認為其所有，亦無證據足資認定為被告所有或與其施用
    毒品犯行有關，故不得宣告沒收諭知。
四、被告經合法傳喚，無正當理由不到庭，不待其陳述逕行判決。
五、被告另被訴施用第一級毒品部分已經原審判決確定。
據上論結，應依刑事訴訟法第三百七十一條、第三百六十九條第一項前段、第三百六
十四條、第二百九十九條第一項前段、毒品危害防制條例第十條第二項、刑法第十一
條前段、第五十六條、第四十七條，判決如主文。
本案經檢察官沈紹嘉到庭執行職務。
中      華      民      國    九十一    年    十二      月    三十一    日
                              臺灣高等法院高雄分院刑事第一庭
                                  審判長法官  曾永宗
                                        法官  邱永貴
                                        法官  郭玫利
右正本證明與原本無異。
不得上訴。
                                  法院書記官  鄭靜芳
中    華    民    國      九十二      年      一      月    二    日
附錄本件論罪科刑法條
毒品危害防制條例第十條第二項：
施用第二級毒品者，處三年以下有期徒刑。
